【裁判字號】    90,上易,227
【裁判日期】    900323
【裁判案由】    竊盜
【裁判全文】
臺灣高等法院刑事判決                              九十年度上易字第二二七號
    上  訴  人  臺灣板橋地方法院檢察署檢察官
    被      告  丁○○
右上訴人因竊盜案件，不服臺灣板橋地方法院八十九年度易字第三六五八號，中華民
國八十九年十一月二十一日第一審判決（起訴案號：臺灣板橋地方法院檢察署八十九
年度偵字第一五四八一號）提起上訴，另移請併辦（併辦案號：八十九年度偵字第二
二二二六號），本院判決如左：
    主  文
原判決撤銷。
丁○○連續攜帶兇器竊盜，未遂，處有期徒刑壹年。
    事  實
一、丁○○於民國七十七年間因竊盜案，經臺灣新竹地方法院判處有期徒刑五年二月
    確定，嗣於八十年十月二十三日縮刑期滿執行完畢，又於八十一年間因違反麻醉
    藥品管理條例案件，經本院判處有期徒刑七月，嗣經台灣高等法院上訴駁回確定
    ，又於八十一年間因恐嚇案，經本院判處有期徒刑五月確定，合併應執行有期徒
    刑十月確定，嗣於八十二年十月二十三日執行完畢，竟不知悔改，基於意圖為自
    己不法所有之概括犯意，連續於附表編號一、二、三所示時間地點，徒手竊取附
    表所示于秀琴等人所有如附表所示之財物。嗣於八十九年八月十二日下午四時許
    ，丁○○騎乘所竊得之機車（即附表編號一所示之車號ＢＣＰ─九一八號機車）
    ，其上懸掛所竊得之車牌（即附表編號二所示之車牌號碼ＧＧＴ─三三二號），
    及該機車置物箱內所藏放之贓物皮包（即附表編號三所示之皮包），途經台北縣
    新莊市○○路與中平路口時為警查獲；丁○○又意圖為自己不法之所有，於八十
    九年十一月十七日某時，將其所搭載某不詳姓名乘客遺忘在其計程車上之瑞士刀
    乙把予以侵占入己，並以之作為作案工具，乃承上開犯意，於同年月二十九日上
    午五時許，在臺北縣林口鄉○○○街三巷內，持該客觀上具有危險性供作案之工
    具瑞士刀一把，趁隙破壞被害人徐陸杉所有車號Ｌ二－六○一號營業小客車之門
    鎖（毀損部分未具告訴），並侵入車內竊取財物，經搜刮發現車內無財物而未遂
    ，詳如附表編號四所示，欲行逃離時，適為任雲武發現並報警處理，當場逮獲丁
    ○○，並扣得丁○○所侵占供作案用之瑞士刀一把。
二、案經臺北縣警察局新莊分局報請臺灣板橋地方法院檢察署檢察官偵查起訴及移送
    併辦。
    理  由
一、本件上訴人即被告丁○○經合法傳喚，未於審理時到場，惟據其以前陳述，就如
    附表編號一、二、三所示之事實，業據其於警訊、偵查、原審審理時坦承不諱，
    並據被害人于秀琴之夫乙○○、劉介純之父丙○○、甲○○於警訊中指訴在卷，
    且有贓物領據乙紙在卷可參，應認其自白與事實相符，被告雖於本院調查中雖否
    認竊取編號三所示之皮包乙只，辯稱：該皮包是伊在火鍋店旁之路邊撿到的，不
    是偷的云云，惟與其上開自白及被害人所供述情節不符，無非卸責之詞，要無足
    採。另被告於附表編號四所示之時地，撬開車門入內竊取徐陸杉自小客車內之財
    物，業據被害人於警訊中指述不移，復有目擊證人任雲武於警訊時證述明確，且
    有扣案之瑞士刀乙把可參。被告於本院調查中供承：「瑞士刀是在八十九年十一
    月十七日撿到的，是一位男的乘客遺失的，他在林口的長庚幼兒醫院下車的，瑞
    士刀就掉落在伊的車上，伊就留在身上。」、「伊在八十九年十一月二十九日上
    午五時二十分在台北縣林口鄉○○○街三巷內，破壞門鎖撬開Ｌ二－六○一營業
    小客車竊取財物時，有攜帶瑞士刀。」（見本院卷第二十四頁）；參諸被告於警
    訊時供稱：那把瑞士刀是伊帶到現場，原本要用來開啟車門用的等語（見偵字第
    二二二二二六號卷第五頁），足見被告係持瑞士刀破壞被害人徐陸杉所有車號Ｌ
    二－六○一號營業小客車之門鎖，並侵入車內竊取財物，經搜刮發現車內無財物
    而未得手，甚明，被告辯稱：因該部Ｌ二－六○一號計成車沒鎖，伊就將該瑞士
    刀置於該車旁地上；又稱：是走錯車子，是伊進錯車輛：：伊沒有用瑞士刀破壞
    門鎖云云（見見偵字第二二二二二六號卷第五頁、本院卷第二十四頁），均非可
    採。本件事證明確，被告犯行應堪以認定。
二、被告丁○○行竊所用之瑞士刀一支，客觀上足以對人之生命、身體之安全構成威
    脅，而具有危險性，自屬兇器無疑。核被告所為係犯刑法第三百二十一條第二項
    、第一項第三款之攜帶兇器竊盜未遂罪、同法第三百三十七條侵占離本人所持有
    之物罪（附表編號四）及同法第三百二十條第一項之普通竊盜罪（附表編號一、
    二、三）。被告所犯上開攜帶兇器竊盜未遂罪及侵占離本人所持有之物罪二罪間
    有方法結果之牽連關係，為牽連犯，應論以情節較重之刑法第三百二十一條第二
    項、第一項第三款之攜帶兇器竊盜未遂罪。又被告先後多次攜帶兇器竊盜未遂犯
    行與普通竊盜犯行，時間緊接，所犯構成要件相同之罪名，顯係基於概括犯意為
    之，應依連續犯規定，論以一罪，並加重其刑。
三、原審予以論罪科刑，固非無見。惟查，檢察官移請併辦之攜帶兇器竊盜未遂及侵
    占離本人所持有之物罪部分，原判決未及加以審酌，自有未洽。檢察官執此提起
    上訴，為有理由；被告上訴意旨，仍執陳詞，空言否認犯罪，指摘原判決不當，
    雖無理由，惟原判決既有前述可議之處，仍屬無可維持，應由本院予以撤銷改判
    。爰審酌被告多次竊盜之素行、及其犯罪之動機、目的、手段，生活狀況、智識
    程度、犯罪所生之損害，及犯罪後態度等一切情狀，量處如主文第二項所示之刑
    。扣案之瑞士刀一支，雖供本案犯罪所用之物，惟係被告所拾獲，非屬被告所有
    之物，爰不併予宣告沒收。
四、被告經合法傳喚，無正當理由不到庭，爰不待其陳述，逕行審判。
據上論斷，應依刑事訴訟法第三百六十九條第一項前段、第三百六十四條、第二百九
十九條第一項前段、第三百七十一條，刑法第三百二十一條第一項第三款第二項、第
五十六條、第三百三十七條、第五十五條，罰金罰鍰提高標準條例第一條前段，判決
如主文。
本案經檢察官李金定到庭執行職務。
中    華    民    國      九十    年        三      月      二十三      日
                              臺灣高等法院刑事第二十二庭
                                  審判長法  官  許  正  順
                                        法  官  林  明  俊
                                        法  官  邱  同  印
右正本證明與原本無異。
不得上訴。
                                        書記官  莊  昭  樹
中    華    民    國      九十    年        三      月      二十六      日
附錄本判決論罪科刑法條：
刑法第三百二十條
意圖為自己或第三人不法之所有，而竊取他人之動產者，為竊盜罪，處五年以下有期
徒刑、拘役或五百元以下罰金。
意圖為自己或第三人不法利益，而竊佔他人之不動產者，依前項之規定處斷。
前二項之未遂犯罰之。


司法院資訊處製作；財團法人民間司法改革基金會備份。
